臺灣高等法院高雄分院刑事判決　　　　　　　　　　九十一年度上易字第四二號
　　上　訴　人
　　即　被　告　子○○
　　選任辯護人　鄭國安律師
　　　　　　　　陳炳彰
　　　　　　　　吳麗珠
右上訴人因竊盜等案件，不服臺灣高雄地方法院九十年度易字第二五一七號中華民國
九十年十二月十八日第一審判決（起訴案號：臺灣高雄地方法院檢察署八十九年度偵
字第一八０二二號、九十年度偵字第五０二六號、九十年度偵字第五二三七號），提
起上訴，本院判決如左：
      主  文
上訴駁回。
      事  實
一子○○與陳國龍（業經原審法院判決確定）、綽號「鴨母」之康惠文、李慶雲、王
  宗昆等人（另案審理中），共同基於意圖為自己不法所有之概括犯意，自民國八十
  九年三月十五日起至同年八月十一日止，結夥三人以上至高雄縣大寮鄉陸軍步兵學
  校後面山區上空，架設捕鳥網二張，連續於附表所示日期攔截竊取如附表所示辰○
  ○等十九人所有，在空中飛翔之賽鴿，並於得手後之當日連續於如附表所示之時間
  ，以賽鴿腳環上所留之電話向如附表所示辰○○等十九人恐嚇稱，須分別匯款（金
  額詳如附表所示）入不知情之李桂、邱運雄、莊繼雅郵局帳戶內（詳如附表所示）
  ，始將賽鴿釋回，復暗示如未付款將損失賽鴿等語，致使辰○○等十九人均心生畏
  懼，遂先後於如附表所示之時間將贖金匯入指定之帳戶，再由李慶雲、王宗昆以金
  融提款卡提領該等款項後，共同朋分花用。嗣於八十九年八月十一日，為警循線查
  獲，並扣得子○○、陳國龍、康惠文、李慶雲、王宗昆等人所有之前開捕鳥網二張
  。
二案經高雄市警察局楠梓分局移送臺灣高雄地方法院檢察署檢察官偵查起訴。
      理  由
一訊據被告子○○矢口否認有右揭所示之加重竊盜及恐嚇取財犯行，辯稱：伊不認識
  康惠文、王宗昆、陳國龍三人，僅認識在同一市場賣水果之李慶雲，因前有債主至
  市場找李慶雲，伊告知去向，致李慶雲為人毆打，與李慶雲間有閒隙，才遭誣陷云
  云。
二經查：
(一)右揭被告子○○參與竊盜及恐嚇取財之犯罪事實，業據共同被告李慶雲迭於警訊（
  見警卷(二)第十一頁反面、第十二頁）、偵查（見偵查卷第二十四頁）及原審法院審
  理（見原審八十九年偵聲字第一六二號卷第九頁、第三十八頁）中、共同被告王宗
  昆迭於警訊（見警卷(二)第十七頁）及偵查（見偵查卷第三十五頁）時，分別供述明
  確，且於偵查中檢察官復一再訊問及提示被告子○○之口卡片予李慶雲、王宗昆，
  確認是否被告子○○為共犯，渠等二人均表示確有其人，且李慶雲尚且向檢察官供
  稱，被告子○○之兄陳保昇曾因竊取鴿子，由原審法院鳳山簡易庭審理中等語（見
  偵查卷第三十九頁）；且被告子○○之兄陳保昇確因提供細網與他人架設，以攔截
  竊取賽鴿，事後予以收受，並循賽鴿腳環上電話向鴿主恐嚇取財而經本院判處有期
  徒刑四月確定一節，為證人陳保昇所自承，並有本院八十九年度上易字第一八七七
  號判決書及陳保昇臺灣高等法院被告全國前案紀錄表各一份在卷足稽。是以，被告
  子○○辯稱，不認識王宗昆，未參與右揭犯行云云，即不足採。至共同被告李慶雲
  、王宗昆於第一次警訊及偵查中雖未供述被告子○○參與右揭犯行，共同被告王宗
  昆尚於原審法院審理中翻異前詞，表示偵查中供陳被告子○○參與，係為求獲得交
  保而講云云（見原審卷第三十七頁、第五十七頁），惟共同被告李慶雲於原審法院
  審理中即已陳明，子○○、康惠文及王宗昆要伊自己扛下本件刑責等語（見原審卷
  第三十九頁）。況且共同被告李慶雲、王宗昆於原審法院治安法庭審理時，亦一再
  表示被告子○○確實參與右揭犯行等情，亦據本院調閱渠等之原審法院八十九年感
  裁字第六二號、第六四號感訓處分刑事卷宗核符，而該治安案件並無交保之問題，
  渠等二人仍為相同之陳述，是以，共同被告王宗昆事後翻異前詞所言，應係迴護被
  告子○○之詞，不足採信。再者，共同被告李慶雲、王宗昆為警查獲時，曾告知承
  辦警員伍吉平，約有五、六人共同犯案，但製做筆錄時僅說三人，未供陳第三人之
  真實姓名，迄提報流氓後，渠等二人才告知檢察官及治安法庭法官另有外三人之真
  實姓名，始查獲被告子○○等節，亦據證人伍吉平到庭結證明確（見本院卷第七十
  八頁）。
(二)如附表所示被害人辰○○等十九人所有之賽鴿確分別遭攔截竊取，並於附表所示日
  期獲恐嚇電話，渠等恐所有之賽鴿無法取回，心生畏懼，而分別於附表所示時間匯
  款至指定之如附表所示帳戶等情，亦據如辰○○、甲○○、己○○、壬○○、午○
  ○、乙○○、丁○○、未○○、辛○○、丑○○、申○○、丙○○、庚○○、卯○
  ○、酉○○、寅○○、癸○○、巳○○、戊○○等被害人於警訊時指訴明確，並有
  匯款單十九紙、李桂所有鳳山七支郵局帳號八０三二四七─０號郵政存簿儲金儲金
  簿、金融卡影本一份、共同被告李慶雲、王昆宗現場表演照片六幀在卷及鳥網二張
  扣案可資佐證。
(三)至證人即承辦警員伍吉平雖到庭證述，伊與被告子○○同在大寮眷村民生市場營業
  ，認識被告在該處賣魚，且營業時間自早上六點至下午二至三時止等語（見本院卷
  第七十六頁），惟本件竊取鴿子及恐嚇鴿主之時間亦有夜間者（詳如附表編號6.15.
  ），且被告子○○與李慶雲均僅係負責架設鳥網（見警卷(二)第十一頁），而賽鴿時
  期並不固定，並無須始終在架網處守侯，是以上開證人伍吉平所證並不足採為被告
  子○○有利之認定。又證人陳保昇亦到庭證述，被告子○○曾因告知李慶雲之債主
  渠行蹤致李慶雲被毆，事後二人即反目成仇云云（見本院卷第七十七頁），惟被告
  子○○於警訊中係稱，伊與李慶雲於六、七年前因做生意有發生口角糾紛云云（見
  警卷(二)第七頁反面），且經警移送於偵查中（見偵查卷第二十六頁反面）、經起訴
  於原審審理中（見原審卷第四十頁至第四十二頁、第五十八頁、第六十五頁、第一
  一０頁、第一三四頁）均未曾提及證人陳保昇證述之情節，此重要辯解竟遲至本院
  審理中才提出，是以，上開證詞顯係臨訟飾詞迴護，亦不足採信。
(四)綜上所述，被告子○○所辯各節顯係卸責之詞，均不足採。本件事證已臻明確，被
  告子○○犯行洵堪認定。
三核被告子○○所為，係犯刑法第三百二十一條第一項第四款之結夥三人以上竊盜罪
  及同法第三百四十六條第一項之恐嚇取財罪。其與共同被告陳國龍、康惠文、李慶
  雲、王宗昆間，就前揭犯行均有犯意之聯絡及行為之分擔，均應論以共同正犯。又
  被告子○○前後多次竊盜及恐嚇取財犯行，時間緊接，犯罪構成要件相同，顯係各
  基於概括犯意反覆為之，應分別依連續犯之規定論以一罪，並各加重其刑。被告子
  ○○所犯竊盜及恐嚇取財犯行罪間，有方法結果之相牽連關係，應依刑法第五十五
  條之規定從一重論以恐嚇取財罪。公訴意旨於起訴書之所犯法條欄漏未就被告子○
  ○部分論以連續犯，尚有未洽。被告犯罪事證既明，原審法院依據刑法第二十八條
  、第五十六條、第三百二十一條第一項第四款、第三百四十六條第一項、第五十五
  條、第三十八條第一項第二款，罰金罰鍰提高標準條例第一條前段，並審酌被告犯
  罪持續之期間、勒贖所得暨被害人人數眾多，所為造成養鴿人士人人自危，犯罪所
  得及犯後態度等一切情狀，量處有期徒刑一年六月，並依刑法第三十八條第一項第
  二款宣告沒收被告子○○及共同被告陳國龍、康惠文、李慶雲、王宗昆所有供犯罪
  所用捕鳥網二件。另扣案之存款簿二本及金融提款卡一枚，分別係屬邱運雄、李桂
  及莊繼雅三人所有，復非屬違禁物，故未併予宣告沒收。其認事用法均無違誤，量
  刑亦稱允妥，被告上訴意旨猶執前詞，否認犯罪，指摘原判決不當，為無理由，應
  予駁回。
據上論斷，應依刑事訴訟法第三百六十八條，判決如主文。
本案經檢察官郭振昌到庭執行職務。
中      華      民      國     九十一     年     五     月     三十一   日
                              臺灣高等法院高雄分院刑事第六庭
                                  審判長法官  王憲義
                                        法官  范惠瑩
                                        法官  謝靜雯
右正本證明與原本無異。
不得上訴。
                                      書記官  廖素珍
中      華      民      國     九十一     年     六     月      四      日
附錄本判決論罪之法條：
中華民國刑法第三百二十一條
犯竊盜罪而有左列情形之一者，處六月以上、五年以下有期徒刑：
四  結夥三人以上而犯之者。
中華民國刑法第三百四十六條
意圖為自己或第三人不法之所有，以恐嚇使人將本人或第三人之物交付者，處六月以
上五年以下有期徒刑，得併科一千元以下罰金。
附  表：
┌──┬───┬────┬──────┬──────┬─────────┐
│編號│被害人│竊得鴿數│恐 嚇 時 間 │恐嚇所得財物│匯   款    帳   戶│
│    │姓名  │        │            │（新臺幣）  │                  │
│    │      │        │            │匯款時間    │                  │
├──┼───┼────┼──────┼──────┼─────────┤
│1.  │辰○○│一隻    │八十九年三月│貳仟伍佰壹拾│李桂郵局第八○三二│
│    │      │        │十五日十二時│元          │四七─○號帳戶    │
│    │      │        │許          │同日十四時許│                  │
├──┼───┼────┼──────┼──────┼─────────┤
│2.  │甲○○│一隻    │八十九年三月│貳仟肆佰伍拾│李桂郵局第八○三二│
│    │      │        │十五日十三時│元          │四七─○號帳戶    │
│    │      │        │許          │同日十四時五│                  │
│    │      │        │            │十八分許    │                  │
├──┼───┼────┼──────┼──────┼─────────┤
│3.  │己○○│一隻    │八十九年三月│貳仟肆佰伍拾│李桂郵局第八○三二│
│    │      │        │十六日十二時│元          │四七─○號帳戶    │
│    │      │        │許          │同日十三時許│                  │
├──┼───┼────┼──────┼──────┼─────────┤
│4.  │壬○○│一隻    │八十九年三月│參仟元      │李桂郵局第八○三二│
│    │      │        │十六日十三時│同日十四時許│四七─○號帳戶    │
│    │      │        │許          │            │                  │
├──┼───┼────┼──────┼──────┼─────────┤
│5.  │午○○│一隻    │八十九年三月│貳仟伍佰元  │李桂郵局第八○三二│
│    │      │        │二十二日十二│同日十三時許│四七─○號帳戶    │
│    │      │        │時許        │            │                  │
├──┼───┼────┼──────┼──────┼─────────┤
│6.  │乙○○│一隻    │八十九年五月│貳仟零壹拾元│李桂郵局第八○三二│
│    │      │        │二十二日二十│同月二十三日│四七─○號帳戶    │
│    │      │        │時許        │九時二十四分│                  │
├──┼───┼────┼──────┼──────┼─────────┤
│7.  │丁○○│一隻    │八十九年五月│貳仟零伍拾元│李桂郵局第八○三二│
│    │      │        │二十三日十一│同日十二時許│四七─○號帳戶    │
│    │      │        │時許        │            │                  │
├──┼───┼────┼──────┼──────┼─────────┤
│8.  │未○○│二隻    │八十九年五月│肆仟元      │李桂郵局第八○三二│
│    │      │        │二十三日十一│同日十二時四│四七─○號帳戶    │
│    │      │        │時許        │十三分許    │                  │
├──┼───┼────┼──────┼──────┼─────────┤
│9.  │辛○○│一隻    │八十九年五月│貳仟壹佰元  │李桂郵局第八○三二│
│    │      │        │二十三日十二│同日十三時二│四七─○號帳戶    │
│    │      │        │時十分許    │十分許      │                  │
├──┼───┼────┼──────┼──────┼─────────┤
│10.  │丑○○│一隻    │八十九年七月│參仟元      │邱運雄郵局第○六五│
│    │      │        │六日九時許  │同日十時許  │七一九─一號帳戶  │
├──┼───┼────┼──────┼──────┼─────────┤
│11.  │申○○│九隻    │八十九年七月│貳萬伍仟元  │邱運雄郵局第○六五│
│    │      │        │十三日十一時│同日十三時許│七一九─一號帳戶  │
│    │      │        │二十分許    │            │                  │
├──┼───┼────┼──────┼──────┼─────────┤
│12.  │丙○○│六隻    │八十九年七月│參仟元      │邱運雄郵局第○六五│
│    │      │        │二十一日十二│同日十二時九│七一九─一號帳戶  │
│    │      │        │時許        │分許        │                  │
├──┼───┼────┼──────┼──────┼─────────┤
│13.  │庚○○│二隻    │八十九年七月│陸仟元      │邱運雄郵局第○六五│
│    │      │        │二十五日十時│同日十一時五│七一九─一號帳戶  │
│    │      │        │許          │十三分許    │                  │
├──┼───┼────┼──────┼──────┼─────────┤
│14.  │卯○○│十一隻  │八十九年八月│壹萬元      │邱運雄郵局第○六五│
│    │      │        │三日十四時許│同月七日十四│七一九─一號帳戶  │
│    │      │        │            │時許        │                  │
├──┼───┼────┼──────┼──────┼─────────┤
│15.  │酉○○│一隻    │八十九年八月│壹仟柒佰元  │莊繼雅郵局第○六三│
│    │      │        │八日十九時許│同月九日十一│八九二─五號帳戶  │
│    │      │        │            │時許        │                  │
├──┼───┼────┼──────┼──────┼─────────┤
│16.  │寅○○│一隻    │八十九年八月│貳仟元      │莊繼雅郵局第○六三│
│    │      │        │九日十時許  │同日十一時許│八九二─五號帳戶  │
├──┼───┼────┼──────┼──────┼─────────┤
│17.  │癸○○│一隻    │八十九年八月│貳仟元      │莊繼雅郵局第○六三│
│    │      │        │九日十二時許│同日十三時許│八九二─五號帳戶  │
├──┼───┼────┼──────┼──────┼─────────┤
│18.  │巳○○│五隻    │八十九年八月│壹萬壹仟元  │莊繼雅郵局第○六三│
│    │      │        │九日十二時三│同日十三時三│八九二─五號帳戶  │
│    │      │        │十分許      │十一分許    │                  │
├──┼───┼────┼──────┼──────┼─────────┤
│19.  │戊○○│二隻    │八十九年八月│參仟元      │莊繼雅郵局第○六三│
│    │      │        │十一日八時三│同日九時四十│八九二─五號帳戶  │
│    │      │        │十五分許    │分許        │                  │
└──┴───┴────┴──────┴──────┴─────────┘
                                                               Ａ
